【裁判字號】    98,訴,876
【裁判日期】    990304
【裁判案由】    確認董事法律關係不存在等
【裁判全文】
臺灣彰化地方法院民事判決  98年度訴字第876號
原      告  丙○○
            乙○○
共      同
訴訟代理人  周進文律師
被      告  丁○○
訴訟代理人  林溢根律師
上列當事人間確認董事法律關係不存在等事件，本院於民國99年
2月11日言詞辯論終結，判決如下：
    主  文
確認被告與丞盈金屬材料行有限公司間之董事關係不存在。
原告其餘之訴駁回。
訴訟費用由被告負擔。
    理  由
一、原告方面：
（一）主張與聲明：
  １、原告為夫妻，被告則為原告之長子。丞盈金屬材料行有限
      公司（下稱丞盈公司）係於民國（下同）80年間設立，丞
      盈公司之設立所需之資金，係由原告提供，原告創立丞盈
      公司之目的，係作為被告及原告次子黃鴻文創業之用。丞
      盈公司原由黃鴻文擔任負責人，經營鐵材之買賣，近年因
      原物料大幅上漲，公司業務利益大幅增加。被告意圖擔任
      負責人，而自95年12月間起，以各種不法方式脅迫黃鴻文
      同意將丞盈公司負責人變更為被告，對於被告要脅恫赫黃
      鴻文之事實，家族成員皆有知悉，家族長輩為避免黃鴻文
      終日因相對人之威脅恫赫，而於96年1月22日出面協調，
      由原告及黃鴻文之親叔叔黃克修協調見證下，黃鴻文與被
      告簽立協議書，約定由被告給付黃鴻文新台幣（下同）1,
      800萬元後，黃鴻文將丞盈公司之股權讓與予相對人。詎
      黃鴻文將丞盈公司之股權讓與予被告後，被告並未依約給
      付，反而仍持續以各種方式逼迫黃鴻文，黃鴻文基於家庭
      和諧，以遠低於客觀價值之價格將股份出售予相對人後，
      原告本以為丞盈公司之經營糾紛可告一段落。詎被告竟又
      無故向臺灣彰化地方法院檢察署對黃鴻文提出刑事告訴，
      且被告對於原告又極盡忤逆之能事，亦不將丞盈公司盈餘
      分配予原告，並將丞盈公司財產及營業收入侵占為己有，
      原告不得已而提出告訴，現由臺灣彰化地方法院檢察署以
      97年度他字第139號受理偵查中。而於上開告訴案件偵查
      中，臺灣彰化地方法院檢察署鑒於原告為被告之親生父母
      親，勸諭雙方和解，但因被告並未有和解誠意，多次和解
      不成，嗣於庭訊時，由檢察事務官居中協調，原告與被告
      暫時協議為被告將其所有之丞盈公司股權移轉予原告丙○○，並由原告丙○○擔任丞盈公司負責人（因丞盈公司原
      資本即由原告所出資），由原告丙○○清查被告擔任丞盈
      公司負責人期間是否有侵占丞盈公司財產或營業收入？如
      有侵占者，其金額為若干？俾作為將來和解之參考（原告
      於偵查庭時曾表示，如被告有侵占款項，而其金額不多者
      ，原告可考慮原諒被告之犯行，如金額過高且被告無歸還
      誠意，原告則不同意原諒被告）。
  ２、就上開暫時協議，被告於98年6月11日書立股權轉讓同意
      書（下稱系爭股權轉讓同意書）予原告，並於同年月17日
      由原告與被告簽立股東同意書，同意由原告丙○○擔任丞
      盈公司負責人，原告丙○○先以該股東同意書向主管機關
      辦理丞盈公司負責人變更登記完畢。至於股權移轉變更登
      記部分，因須繳納數百萬元之稅款，原告丙○○因籌款有
      困難而尚未辦理變更登記。原告丙○○擔任丞盈公司負責
      人後，清查被告於擔任公司負責人期間之帳冊，竟然發現
      被告涉嫌侵吞公司財產或營業收入超過數千萬甚至上億元
      ，原告丙○○要求被告交代該等資金流向，惟被告拒絕說
      明或返還該等款項，致和解不成。被告發現上開侵占犯行
      東窗事發，無法掩飾罪行，竟於98年10月8日填具股東同
      意書，內容略為已推選被告擔任丞盈公司負責人，並持該
      同意書向主管機關辦理變更被告自己為丞盈公司負責人完
      畢後，原告丙○○受通知此變更，向主管機關查詢始知悉
      有該同意書存在。而丞盈公司負責人遭變更為被告後，原
      告丙○○向丞盈公司客戶查詢，被告於此變更後，竟向丞
      盈公司客戶收取貨款1,566,08 3元，且丞盈公司銀行帳戶
      亦遭被告變更印鑑，該等帳戶內之款項亦應遭被告領取一
      空。然被告仍不知足，竟再發存證信函予原告丙○○，要
      求交出存摺、印鑑並辦理移交等。依公司法第108條第1項
      規定：「公司應至少置董事一人執行業務並代表公司，最
      多置董事三人，應經三分之二以上股東之同意，就有行為
      能力之股東中選任之。董事有數人時，得以章程特定一人
      為董事長，對外代表公司。」，可知有限公司董事係以有
      限公司股東始能擔任，非有限公司股東並無資格擔任。又
      依公司法第12條規定：「公司設立登記後，有應登記之事
      項而不登記，或已登記之事項有變更而不為變更之登記者
      ，不得以其事項對抗第三人。」，可知公司法對於公司變
      更登記係採登記對抗主義，登記與否僅生對抗要件而非生
      效要件。從而，有限公司股東或出資額發生變動，原則上
      應為變更登記，惟此項變更登記依公司法第12條之規定，
      僅具有對抗第三人之效力，並非變更之生效要件，即股東
      出資額之轉讓，合乎民法一般債權讓與之規定及公司法第
      111條特別規定，即發生移轉效力。至是否變更登記，只
      是得否對抗第三人之效力問題，不影響轉讓之成立。承上
      ，被告於98年6月11日以系爭股權轉讓同意書，將其所有
      丞盈公司股權讓與予原告丙○○，此依公司法第12條規定
      及上開說明，該股權轉讓並不因未辦理登記而影響效力。
      又丞盈公司股權（東）全部有三位，即原告二人及被告。
      其中原告丙○○、被告為系爭股權轉讓同意書之當事人，
      原告丙○○、被告同意被告將其丞盈公司股權讓與予原告
      丙○○，此固不待贅言，而原告乙○○亦為本件之原告，
      原告乙○○對於被告將其所有丞盈公司股權讓與予原告丙○○，不但知情，且自始同意該股權轉讓，此亦符合公司
      法第111條特別要件規定（按該條規定：股東非得其他全
      體股東過半數之同意，不得以其出資之全部或一部，轉讓
      於他人。公司董事非得其他全體股東同意，不得以其出資
      之全部或一部，轉讓於他人），該股權轉讓自始有效。此
      外，被告於98年6月11日將其所有丞盈公司股權讓與予原
      告丙○○後，被告已非丞盈公司股東，此與原告丙○○未
      就此辦理登記，並不受影響。而被告既非丞盈公司股東，
      被告根本無資格擔任丞盈公司董事，被告卻隱瞞有簽立上
      開系爭股權轉讓同意書之事實，持上開被告自己簽立之同
      意書向主管機關辦理負責人變更登記，致主管機關陷於錯
      誤，誤為丞盈公司負責人變更登記，被告因此取得名義上
      丞盈公司董事後，向丞盈公司客戶收取貨款1,566,083元
      ，並將丞盈公司銀行帳戶內之款項領取一空，就被告並非
      丞盈公司負責人及被告對於丞盈公司之出資額業屬於原告
      丙○○所有，爰依法提提起本訴，並聲明請求：確認被告
      與丞盈金屬材料行有限公司間之董事法律關係不存在；確
      認登記於被告名下之丞盈金屬材料行有限公司出資額1,38
      0萬元為原告丙○○所有。
（二）對被告抗辯之陳述：
  １、從臺灣彰化地方法院檢察署99年度偵字第107、108號不起
      訴處分書與被告民事補充理由狀所陳報該檢察署98年度偵
      字第9797號不起訴處分書意旨相同，即認定被告於98年6
      月11日書立系爭股權轉讓同意書予原告丙○○，並於同年
      月17日由原告丙○○與被告簽立股東同意書，同意由原告
      丙○○擔任丞盈公司負責人，原告丙○○先以該股東同意
      書向主管機關辦理丞盈公司負責人變更登記完畢。至於股
      權移轉固未辦理變更登記，但依公司法第12條規定，公司
      法對於公司變更登記係採登記對抗主義，登記與否僅生對
      抗要件而非生效要件，即股東出資額之轉讓，合乎民法一
      般債權讓與之規定及公司法第111條特別規定，即發生移
      轉效力。從而，被告於98年6月11日將其所有丞盈公司股
      權讓與予原告丙○○後，被告已非丞盈公司股東，此與原
      告丙○○未就股權移轉辦理變更登記，並無影響。又依公
      司法第108條第1項規定，有限公司董事係以有限公司股東
      始能擔任，非有限公司股東並無資格擔任有限公司董事。
      被告於98年6月11日以系爭股權轉讓同意書，將其所有丞
      盈公司股權讓與予原告丙○○，被告至此已非丞盈公司股
      東，被告根本無資格擔任丞盈公司董事，被告持自己簽立
      的同意書向主管機關辦理負責人變更登記，致主管機關陷
      於錯誤，誤為丞盈公司負責人變更登記，然被告尚無從因
      此取得丞盈公司董事資格，被告已非丞盈公司法定代理人
      。此外，上開不起訴處分書理由亦認定，就被告所抗辯系
      爭股權轉讓同意書，15天有效云云；或渠已撤銷該被詐欺
      所為意思表示云云，係與事實不合，且與常情有悖。
  ２、被告雖辯稱，其經由甲○○代向原告丙○○聲明，系爭股
      權轉讓同意書15天有效云云，非事實，亦與常情不合。蓋
      如有該等聲明，被告何不直接向原告丙○○表示，而須透
      過甲○○？且被告所陳證人甲○○，渠證言偏頗不足採信
      ，此亦有上開不起訴處分書第4頁以下理由可參。又被告
      雖亦抗辯，渠業已撤銷該被詐欺所為意思表示云云，亦非
      事實，亦與常情不合，此有上開不起訴處分書第3頁以下
      理由可參。換言之，原告丙○○係要求被告將丞盈公司股
      權及負責人變更為原告丙○○名義，且被告應將侵吞之丞
      盈公司款項歸還，此情為被告所明知，但被告對於侵吞之
      丞盈公司數千萬以上之款項卻拒不歸還，被告主張係受原
      告丙○○詐欺云云，並無可採。被告雖亦抗辯，有限公司
      無股東會組織，股東同意之事項，無須以會議方式行之，
      及被告占有丞盈公司股東權數92％、超過三分之二以上，
      被告可自行推舉自己為丞盈公司董事云云。然依前開說明
      ，公司法第108條第1項規定，有限公司董事係以有限公司
      股東始能擔任，非有限公司股東並無資格擔任有限公司董
      事。再者，依公司法第12條規定，公司法對於公司變更登
      記係採登記對抗主義，登記與否僅生對抗要件而非生效要
      件，即股東出資額之轉讓，合乎民法一般債權讓與之規定
      及公司法第111條特別規定，即發生移轉效力。被告於98
      年6月11日將其所有丞盈公司股權讓與予原告丙○○後，
      被告已非丞盈公司股東，此與原告丙○○未就股權移轉辦
      理變更登記，並無影響。從而，被告不具丞盈公司股東身
      分，更無所謂被告所抗辯渠占有丞盈公司股東權數92％、
      超過三分之二以上之可言，被告自行選任自己為丞盈公司
      董事，顯然不生效力。至被告另抗辯，依公司法第104條
      第2項規定，165條之規定，於前項股單準用之，原告丙○○未依該等規定辦理過戶云云。然被告就此亦自陳，向公
      司辦理過戶登記不過僅為對抗效力，而非生效要件，而本
      件所牽涉者為直接交易關係之兩造，並未有任何第三人牽
      涉其間，並無對抗要件所要保護善意第三人之情況發生，
      從而，有無辦理過戶登記，與本件確認法律關係之請求無
      影響，被告該等抗辯，並無可採。
二、被告則聲明請求駁回原告之訴，抗辯稱：
（一）原告所提之98年6月11日系爭股權轉讓同意書，形式上雖
      有當事人丙○○及丁○○之簽名，惟實際上並未成立，按
      要約定有承諾期限者，須於其期限內為承諾，否則要約失
      其拘束力，要約受領人即不得再行承諾，民法第158條訂
      有明文。被告於98年06月11日，準備好已打字完成且已簽
      上自己姓名押上日期（98/06/11）的股權轉讓同意書及丞
      盈金屬材料行有限公司股東同意書各兩份（共4張），拿
      其中各1份給原告丙○○，另各1份自己留著（即被證1、2
      ），當時被告有對原告丙○○說（意旨略以）：其中股東
      同意書需要三個人皆簽名，並要原告丙○○看看這兩件同
      意書的內容是否合（和解之）意，若不合，你要把它還給
      我，另外這份（按即被證1、2）我自己留著云云，原告丙○○手中拿著被告給他的那份，看了很久，仍不肯簽字，
      表示要叫人看，要問人等語。嗣於98年06月17日，因原告
      丙○○表示上開98年06月11日股東同意書上漏載「對外代
      表公司」等字，故訴外人甲○○即到電腦前，將該等文字
      補上，並打上當天日期（原來是中華民國98年6月11日星
      期四，改為98年6月17日），又為方便原告丙○○閱讀，
      特別將字體放大，重新自電腦中列印出來，再由被告簽名
      後，交給原告丙○○；當時原告丙○○對於另一書面，即
      上開98年06月11日股權轉讓同意書（被證1），乃不肯簽
      名加以承諾，嗣甲○○有代被告向原告丙○○聲明，其意
      旨略以：丁○○在股權轉讓同意書押有日期，15天有效云
      云，惟逾98年06月26日（即該15的期限，即98/06/11加15
      天），丙○○仍未對丁○○之要約表示承諾，是丁○○98
      年06月11日所為股權轉讓之要約意思表示，即失其拘束力
      。更何況，原告丙○○迄今仍未對被告為承諾之意思表示
      ，此有上開被告於98/06/11所留存之該份股權轉讓同意書
      ，其上並無原告丙○○承諾之簽名可稽（被證1）。退而
      言之，丁○○亦已以員林三橋郵局第267號存證信函，對
      丙○○撤銷該被詐欺而為之意思表示（要約）。該存證信
      函之內容如下：「丙○○先生：因彰化地檢署97年度他字
      第13 9號案金股事務官勸和解，台端以本人須將丞盈公司
      股權過戶給你為條件，本人則以你同意和解始願過戶，嗣
      我於民國（下同）98年06月11日出具股權轉讓同意書及丞
      盈金屬材料行有限公司股東同意書（98/06/11該股東同意
      書上因漏載「對外代表公司」等字，而於98/06/17補載該
      等文字，重新出具股東同意書）給你（交付當時其上均僅
      有我簽名及押日期）惟嗣後你竟不同意和解，我始知受騙
      上當，爰依民法第92條、93條之規定，撤銷上開被你詐欺
      而為之意思表示（含債權行為及準物權行為），請台端查
      照。更何況，我上開意思表示押有日期，我也有請你女兒
      甲○○代我對你聲明限定15天有效，你亦知之，如今大家
      既然不能和解，即應靜候彰化地檢署上開97年他字第139
      號偵查，以明事實，然你竟以上開有瑕疵且對我已失其拘
      束力之股權轉讓同意書興訟（彰院98年全19及其本案訴訟
      ）於法於理均不合。你上開不法之手法要讓我人財兩失，
      這樣對嗎？。」等語。又依民法第114條之規定，法律行
      為經撤銷者，視為自始無效。而原告丙○○表示被告要將
      承盈公司過戶給伊，被告則以丙○○同意和解始願過戶，
      被告之所以表示願將伊在丞盈公司之股權過戶給原告丙○○，係因丙○○表示要和解。再退而言之，縱如原告起訴
      狀所謂系爭股權轉讓同意書係為讓原告丙○○調查丞盈公
      司財務而為之暫時協議，亦無移轉所有權之意思，故原告
      據系爭股權轉讓同意書請求確認1,380萬元出資額為原告
      丙○○所有，即顯無理由。
（二）依據現行公司法，有限公司並無股東會之組織，依公司法
      之規定，須經股東同意之事項，股東行使同意權時，無須
      以會議之方式為之，其理由及依據為公司法第102條規定
      ，蓋公司法第102條69年04月18日修正理由：「配合第一
      百零八條有限公司採董事單軌制，不再準用股份有限公司
      之有關規定，故有限公司股東會之組織應予廢除，爰將原
      第二項刪除」。且依經濟部82年11月09日商字第227281號
      函釋，有限公司並無召開股東會之規定。又有限公司選任
      董事登記事宜按公司法第一百零二條規定「每一股東不問
      出資多寡，均有一表決權。但得以章程訂定按出資多寡比
      例分配表決權。」，是以股東選任董事，依同法第一百零
      八條之規定「應經三分之二以上股東之同意」，係指應經
      三分之二以上股東表決權數之同意選任之，如經上開方式
      選出董事，自得依法辦理變更登記（經濟部91年04月15日
      經商字第09102071740號函釋）。再以丞盈公司章程第七
      條規定：「本公司股東每出資新台幣壹仟元有一表決權」
      ，公司資本總額為新台幣（下同）1,500萬元，丁○○出
      資1,380萬元【被證8】，丁○○擁有之表決權數，占股東
      總表決權數92％，即三分之二以上，準此，丞盈公司98年
      10月8日股東同意書，改推丁○○為董事，對外代表公司
      ，既經丁○○簽名蓋章同意，已符合公司法第108條第1項
      之規定，依法辦理變更登記，核無不合。
  ３、公司法第104條第2項規定，公司法第165條之規定，於前
      項股單準用之，因此，有限公司股東出資之轉讓，非將受
      讓人之本名或名稱記載於股單，並將受讓人之本名或名稱
      及住所或居所，記載於股東名簿（俗稱過戶），不得以其
      轉讓對抗公司。又確認之訴非原告有即受確認判決之法律
      上利益者，不得提起。所謂即受確認判決之法律上利益，
      係指法律關係之存否不明確，原告主觀上認其在法律上之
      地位有不安之狀態存在，且此種不安之狀態，能以確認判
      決將之除去者而言，若縱經法院判決確認，亦不能除去其
      不安之狀態者，即難認有受確認判決之法律上利益，此亦
      有最高法院52年台上字第1240號判例意旨可資參照。前開
      股權轉讓並未成立等節，業經被告丁○○答辯在卷，退而
      言之，縱使有效成立，原告丙○○亦未依上開公司法之規
      定辦理過戶，是不得以其轉讓對抗丞盈公司，準此，原告
      訴請確認其所不得對抗之丞盈公司與丁○○間之董事法律
      關係不存在暨確認丞盈公司1,380萬元出資額為原告丙○○所有，將來縱經法院判決確認，亦不能對抗丞盈公司，
      難認有即受確認判決之法律上利益，不符合提起確認之訴
      的要件。
  ４、退萬步言之，前開股權轉讓，法律上之性質乃係附負擔之
      贈與，該負擔為丙○○就伊指訴丁○○業務侵占等案件成
      立和解，惟丙○○在案中屬告發人地位，且案件並非告訴
      乃論，縱使成立和解程序上亦無法撤回，是該負擔之約定
      即有違法之情事，該負擔既係一種附款，乃贈與契約之一
      部分，此部分既有與法不合之處，該贈與契約應全歸無效
      ，民法第111條訂有明文。又參考遺產及贈與稅法施行細
      則第29條規定：「未上市、未上櫃且非興櫃之股份有限公
      司股票，除前條第二項規定情形外，應以繼承開始日或贈
      與日該公司之資產淨值估定…」，本件丞盈公司於前開股
      權附負擔贈與時，丁○○之總股權數額，亦應按上開規定
      之意旨計算，查原告曾主張丞盈公司之資產係以億元計，
      則丞盈公司股權之價值顯然大於登記出資額，丁○○之登
      記出資額雖為1,380萬元，然其股權遠在該登記出資額以
      上，從而系爭股權轉讓同意書上所載「股權，新台幣一三
      、八○○、○○○元」，顯非丁○○所擁有丞盈公司股權
      之全部，丁○○除該1,380萬元股權之外，所餘股權與丞
      盈公司資產淨值之比例核算，亦有相當之「出資額」並未
      轉讓，因此，縱使本院認為前開股權轉讓有效，則依上所
      述，丁○○亦尚未轉讓伊全部之「出資」，仍屬股東，換
      言之，系爭股權轉讓同意書所載轉讓之標的乃「股權」，
      而非「出資」，「股權」與公司法第99、101、102、103
      、104、111條所規定之「出資」，係不同之概念，兩者間
      未必相同。且縱使是法院刑事確定判決所認定之事實，亦
      對民事法院無拘束力，更何況，彰化地檢署98年度偵字第
      9797號不起訴處分書，並不具私法實質認定之效力，而且
      被告對該不起訴處分難於甘服。
三、得心證之理由：
１、丞盈公司目前登記的股東有三人，即兩造，登記之出資額為
    原告丙○○、乙○○各60萬元，被告丁○○1,380萬元；該
    公司依98年6月17日股東同意書（兩造均簽認）申請改推原
    告丙○○為董事，對外代表公司，並經經濟部98年6月25日
    函准登記，嗣被告以98年10月8日其一己簽立之股東同意書
    改推被告為董事，對外代表公司，並經經濟部98年10月14日
    函准登記等情，為兩造所不爭執，並有股東同意書、經濟部
    函、丞盈公司之變更登記表等影本在卷可稽，自可信為真正
    。
２、按「確認法律關係之訴，非原告有即受確認判決之法律上利
    益者，不得提起之；確認證書真偽或為法律關係基礎事實存
    否之訴，亦同。前項確認法律關係基礎事實存否之訴，以原
    告不能提起他訴訟者為限。」，民事訴訟法第247條第1、2
    項定有明文。經查，原告訴請確認登記於被告名下之丞盈公
    司出資額1,380萬元為原告丙○○所有部分，核其程序，應
    檢據文件資料等向公司申請登記，且非不得於公司否認時，
    就此提起給付之訴（請求公司應予登記）以求解決，而容不
    符合段首條文之規定，此部分係不合法，本院自應予以駁回
    。
３、原告主張被告已非丞盈公司之股東，依法不得擔任該公司之
    董事部分，被告否認，抗辯如上。經查，系爭股權轉讓同意
    書確由被告簽交予原告丙○○之情，為被告所不爭執，雖抗
    辯稱，系爭股權轉讓同意書因丙○○未於期限內承諾，故被
    告之要約已失效而並未成立，此部分甲○○可證明等語，惟
    經原告否認。且查證人甲○○經傳未到庭，又本院審酌甲○○於台灣彰化地方法院檢察署99年度偵字第107、108號案件
    中所證述情節固與被告所辯者相合，有該案之不起訴處分書
    附卷可參，惟甲○○只係代為傳話，對於系爭股權轉讓同意
    書是否得附加期限，或者系爭股權轉讓同意書已經原告承諾
    成立等重大關節顯無得證明，故證人甲○○所述者，無足為
    有利被告之證據。此外，被告既依於前述偵案中之協議同時
    出具系爭股權轉讓同意書及改推原告丙○○為董事之同意書
    交付丙○○，而丙○○予以收受，並亦辦妥董事變更之公司
    事項登記，足見已係併為承諾之行為，而此股權轉讓契約本
    非要式行為，原告丙○○是否於另份被告持有之同意書上簽
    名，委不足反證原告並無承諾，或係逾期而承諾，故此部分
    被告抗辯之詞自難加採取。至被告又抗辯稱，係受詐欺而簽
    立系爭股權轉讓同意書，且已依法予以撤銷部分，亦經原告
    否認，並陳稱，係於前述偵查中與被告暫時協議，由被告將
    其所有之丞盈公司股權移轉予原告丙○○，並由原告丙○○
    擔任丞盈公司負責人（因丞盈公司原資本即由原告所出資）
    ，由原告丙○○清查被告擔任丞盈公司負責人期間是否有侵
    占丞盈公司財產或營業收入？如有侵占者，其金額為若干？
    俾作為將來和解之參考（原告於偵查庭時曾表示，如被告有
    侵占款項，而其金額不多者，原告可考慮原諒被告之犯行，
    如金額過高且被告無歸還誠意，原告則不同意原諒被告）等
    語。此部分，核諸原告所述尚不違常情，況以歷來被告與原
    告間本有諸多案件糾紛，若彼此係約定和解才轉讓股權，則
    被告於未取得和解書等有利於己之文件之際，會否逕予交付
    系爭股權轉讓同意書等，容係未必，故此部分被告抗辯係受
    詐欺等詞亦未足採取。從而，此部分原告之主張自可加採信
    。
綜上，被告之股權實已讓與原告丙○○所有，則依前述原告所引
公司法諸規定，被告委不得擔任丞盈公司之董事，故原告就此提
起確認之訴，請求確認被告與丞盈金屬材料行有限公司間之董事
法律關係不存在部分係有理由，應予准許。至原告請求確認登記
於被告名下之丞盈公司出資額1,380萬元為原告丙○○所有部分
，容與法不合，應予駁回。
四、本件為判決之事項已臻明確，兩造其餘攻擊、防禦方法核不
    影響判決結果，無逐一論述之必要，於此敘明。
結論：原告之訴為部分有理由，部分無理由，並依民事訴訟法第
第79條，判決如主文。
中    華    民    國    99    年    3    月     4    日
                  民事第三庭    法  官  洪榮謙
以上正本係照原本作成。
如對判決上訴，應於判決送達後20日內向本院提出上訴狀。
中    華    民    國    99    年    3    月     4    日
                                書記官  蔡亦鈞

司法院資訊處製作；財團法人民間司法改革基金會備份。
